【裁判字號】    91,簡上,386
【裁判日期】    920127
【裁判案由】    損害賠償
【裁判全文】
臺灣高雄地方法院民事判決  九十一年度簡上字第三八六號
    上  訴  人  人志實業有限公司
    法定代理人  乙○○
    被上訴人    盛餘股份有限公司
    法定代理人  丙○○○
    訴訟代理人  周村來律師
    被上訴人    亞喬企業股份有限公司
                              .
    法定代理人  甲○○
右當事人間請求損害賠償事件，上訴人對於中華民國九十一年十月二十九日本院高雄
簡易庭九十一年度雄簡字第一四一七號第一審判決提起上訴，本院判決如左：
    主      文
原判決廢棄，發回本院高雄簡易庭。
    理      由
一、按第一審之訴訟程序有重大瑕疵者，第二審法院因維持審級制度，得廢棄原判決
    ，而將該事件發回原法院，但以維持審級制度認為必要時為限。又第四百五十一
    條第一項之判決得不經言詞辯論為之，民事訴訟法第四百五十一條第一項、第四
    百五十三條分別定有明文。此項規定，依同法第四百三十六條之一第三項規定，
    於簡易訴訟程序事件之第二審上訴程序準用之。又按民事訴訟法第四百四十八條
    第一項所謂訴訟程序有重大之瑕疵者，係指第一審違背訴訟程序之規定，其違背
    與判決內容有因果關係，或因訴訟程序違背規定，不適於為第二審辯論及判決之
    基礎者而言。最高法院四十八年台上字第一二七號判例足參。而有關在第一審訴
    訟程序中應適用何種程序，對當事人在程序上之權益，影響頗鉅，故不論應適用
    通常訴訟程序而誤用簡易訴訟程序，或應適用簡易訴訟程序而誤用通常訴訟程序
    ，均應認其判決有重大瑕疵。
二、查上訴人於原審起訴時，本依物之瑕疵之法律關係請求被上訴人賠償新台幣（下
    同）二十萬元，而屬民事訴訟法第四百二十七條應適用簡易訴訟程序之事件，後
    上訴人於審理中追加訴之聲明，另依侵權行為之法律關係，另請求被上訴人應連
    帶賠償七十五萬元五千元，並更換產品及登報回復上訴人公司信譽之啟事，有起
    訴狀、追加訴之聲明聲請狀附於原審卷可參，是依上訴人追加後之聲明，已不屬
    於民事訴訟法第四百二十七條第一、二項之簡易事件，而原審於民國九十一年十
    月十五日進行言詞辯論時，亦當庭諭知改依通常訴訟程序（見原審卷第一百五十
    二頁），惟原審判決卻於事實及理由欄第一點表明「本件因當事人兩造於言詞辯
    論時不抗辯，而視為有行簡易訴訟程序之合意」，從而，本件既經原審諭知改依
    通常訴訟程序進行審理，卻又依簡易訴訟程序進行，其訴訟程序自屬有重大之瑕
    疵，是為維持審級制度，自有將本事件發回原審法院即本院高雄簡易庭更為審判
    之必要，爰不經言詞辯論，將原判決廢棄，發回原審法院重行審理，以符法制。
三、據上論結，本件上訴為有理由，依民事訴訟法第四百三十六條之一第三項、第四
    百五十一條第一項、第四百五十三條，判決如主文。
中      華      民      國    九十二    年      一      月    二十七    日
                              臺灣高雄地方法院民事第二庭
~B審判長法官  楊富強
~B法      官  李勝琛
~B法      官  楊國祥
右為正本係照原本作成。
本判決不得上訴。
中      華      民      國    九十二    年      一      月     二十七   日
~B法院書記官  蔡雅萍


司法院資訊處製作；財團法人民間司法改革基金會備份。
